# 包装物再利用处理

提问人：ccf960306 时间：2022-05-20 00:11:55
公司为烘焙业务，主要是销售月饼的，月饼期后会安排员工将未销售的月饼进行拆解，主要目的是将纸盒、铁盒等完好的包装物留下以便明年使用，拆解出来的废饼和不能使用的包装物会当做废品销售给专门的垃圾处理部门，收入远远小于月饼的成本，而这个过程中会形成较大的人工费用，请问整个过程应该怎么进行会计处理？在领用这部分产品时，借：生产成本，贷：库存商品，拆解成废品和可重复使用的包装物后，废品部分是应该先计提跌价还是直接报废？
可重复使用的包装物当做原材料入库的话，这个过程中形成的人工费用是不是应该视同为：使这批包装物达到可使用状态的必要支出从而分摊进去，然后以分摊后的金额作为包装物成本计入存货（原材料还是半成品）？但是这样的话会导致该批包装物的成本会明显高于直接采购的同一包装物成本

回答人：chenyiwei
1 、领用这部分产品时，借：生产成本，贷：库存商品，拆解成废品和可重复使用的包装物后，对废品在履行必要审批手续后报废处理。
2 、如果拆解的目的主要是“将纸盒、铁盒等完好的包装物留下以便明年使用”，则这部分与拆解过程相关的人工成本应计入重新入库的包装物成本，但由此导致潜在的减值风险，期末应谨慎考虑。

提问人：ccf960306 时间：2022-05-24 13:47:53
“对履行必要审批手续后报废处理”是进“管理费用”吗？这样的话，后期这部分废品会当做废纸、饲料等对外销售形成其他业务收入却没有对应的成本，会不会有收入成本不匹配的问题？

回答人：chenyiwei
如果这类业务是定期发生的（例如每年中秋后处理未卖出的月饼），一般可将报废损失冲减管理费用处理，废纸、饲料等残料销售金额冲减管理费用。